【裁判字號】    96,訴,4106
【裁判日期】    970131
【裁判案由】    毒品危害防制條例
【裁判全文】
臺灣板橋地方法院刑事判決              96年度訴字第4106號
公  訴  人  臺灣板橋地方法院檢察署檢察官
被      告  甲○○
                    （現在臺灣臺北監獄臺北分監執行中）
上列被告因違反毒品危害防制條例案件，經檢察官提起公訴（96
年度毒偵字第7214、7286號），本院依簡式審判程序審理後，判
決如下：
    主    文
甲○○施用第一級毒品，處有期徒刑柒月，扣案殘渣袋壹個、針
筒壹支，均沒收之；又施用第一級毒品，處有期徒刑柒月。應執
行有期徒刑壹年，扣案殘渣袋壹個、針筒壹支，均沒收之。
    事    實
一、甲○○前因施用毒品案件，經本院以94年度毒聲字第1574號
    裁定送觀察、勒戒，經觀察、勒戒後，認有繼續施用毒品之
    傾向，經本院以94年度毒聲1997號裁定令入戒治處所施以強
    制戒治，戒治期間因認被告無繼續強制戒治之必要，而於民
    國95年6 月29日釋放出臺灣嘉義戒治所，並經臺灣板橋地方
    法院檢察署檢察官於95年7 月26日以95年度戒毒偵字第259
    號為不起訴處分確定。詎其於強制戒治執行完畢釋放後5 年
    內，分別基於施用第一級毒品之犯意，先於96年6 月26日17
    時許，在臺北縣板橋市溪北公園公共廁所內，以將第一級毒
    品海洛因（下簡稱海洛因）放置在針筒內摻水注射之方式，
    施用海洛因1 次，嗣旋為警當場查獲，並扣得其所有供施用
    海洛因所用之殘渣袋1 個、針筒1 支；再於96年7 月19日為
    警查獲後採尿前回溯26小時內之某時許（不含查獲至採尿期
    間），在不詳地點，以同一方式施用海洛因1 次，嗣於96年
    7 月19日17時15分許，在臺北縣板橋市○○○街30巷15弄5
    號住處為警查獲。
二、案經臺北縣政府警察局板橋分局、樹林分局分別報請臺灣板
    橋地方法院檢察署檢察官偵查後提起公訴。
    理    由
一、本案被告甲○○所犯係死刑、無期徒刑、最輕本刑為3 年以
    上有期徒刑以外之罪，其於準備程序中就被訴事實為有罪之
    陳述，經本院告知簡式審判程序之旨，並聽取公訴人、被告
    之意見後，經合議庭裁定由受命法官獨任進行簡式審判程序
    審理，合先敘明。
二、上揭犯罪事實，業據被告甲○○於本院審理時均坦承不諱，
    且被告先後於96年6 月26日、同年7 月19日為警查獲後，經
    採集尿液送台灣檢驗科技股份有限公司囑託鑑定結果，確均
    呈鴉片類之陽性反應，有該公司96年7 月10日、同年8 月17
    日濫用藥物尿液檢驗報告各1 份在卷可稽，足以佐證被告自
    白與事實相符。又海洛因經注射入人體後，約百分之80於24
    小時內自尿中排出，國外曾有文獻報導注射6 mg之海洛因鹽
    酸鹽，其代謝物嗎啡之平均可檢出時限約為26小時，業據行
    政院衛生署藥物食品檢驗局以81年9 月8 日（81）藥檢壹字
    第8114885 號函敘在案，而為本院辦理施用毒品案件職務上
    所已知，從而，於被告96年7 月19日為警查獲後採尿前回溯
    26小時內之某時點（不含查獲至採尿期間），為本案被告第
    二次施用海洛因之時點，亦可認定。查被告前因施用毒品案
    件，經本院以94年度毒聲字第1574號裁定送觀察、勒戒，經
    觀察、勒戒後，認有繼續施用毒品之傾向，經本院以94年度
    毒聲1997號裁定令入戒治處所施以強制戒治，戒治期間因認
    被告無繼續強制戒治之必要，而於95年6 月29日釋放出臺灣
    嘉義戒治所，並經臺灣板橋地方法院檢察署檢察官於95年7
    月26日以95年度戒毒偵字第259 號為不起訴處分確定，有前
    開不起訴處分書、臺灣高等法院被告前案紀錄表各1 份附卷
    可稽，足徵被告經強制戒治執行完畢釋放後，5 年以內再為
    本案施用第一級毒品之事證明確，被告犯行洵堪認定。
三、核被告甲○○所為，均係犯毒品危害防制條例第10條第1 項
    之施用第一級毒品罪。被告因施用海洛因而持有海洛因之行
    為，係其施用毒品犯行之當然結果，不另論罪。查本案被告
    先後施用第一級毒品，期間相隔已半月餘，且係經警查獲後
    復再犯者，足見其犯意各別，應予分論併罰。爰審酌被告不
    思尋求正當之身心發展，先後施用足以導致精神障礙、性格
    異常，甚至造成生命危險之海洛因，戕害一己之身心健康，
    對社會治安可能之危害程度甚大，惟其於犯後尚知坦認犯行
    等一切情狀，分別量處如主文所示之刑，並定其應執行之刑
    ，以資懲儆。末查，於96年6 月26日為警扣案之殘渣袋1 個
    （該殘渣袋內是否仍含有海洛因成分，依卷內證據資料尚屬
    不明，故爰不諭知沒收銷燬），係用於包裹海洛因，防止其
    裸露、潮濕，便於攜帶施用，與扣案針筒1 支（卷內同無積
    極證據可資證明其內殘留有第一級毒品成分），均為被告所
    有，供其該次施用第一級毒品所用之物，業據被告陳明在卷
    ，應依刑法第38條第1 項第2 款規定，均併予宣告沒收之。
    至96年7 月19日扣案之殘渣袋2 個（卷內亦無積極證據可證
    其內殘留有第一級毒品成分），非屬違禁物或本院應義務沒
    收之物，且被告於警詢時起，皆一致堅決否認該物品為其所
    有者，核被告既已就其施用毒品犯行均已坦承不諱，要無就
    此特意為虛偽陳述之理，自難以排除係他人所有之可能性，
    故本院就此部分不併予諭知沒收，附此敘明。
據上論斷，應依刑事訴訟法第273 條之1 第1 項、第299 條第1
項前段，毒品危害防制條例第10條第1 項，刑法第11條前段、第
38條第1 項第2 款、第51條第5 款，判決如主文。
本案經檢察官顏世翠到庭執行職務。
中    華    民    國    97    年    1     月    31    日
                      刑事第十五庭  法  官  張 兆 光
上列正本證明與原本無異。
如不服本判決，應於判決送達後10日內敘明上訴理由，向本院提
出上訴狀 (應附繕本)，上訴於臺灣高等法院。
                                    書記官  曹 秋 冬
中    華    民    國    97    年    1     月    31    日
附錄本案論罪科刑法條：
毒品危害防制條例第10條第1項
施用第一級毒品者，處6 月以上5 年以下有期徒刑。


司法院資訊處製作；財團法人民間司法改革基金會備份。
